【裁判字號】    99,訴,178
【裁判日期】    990430
【裁判案由】    毒品危害防制條例
【裁判全文】
臺灣基隆地方法院刑事判決               99年度訴字第178號
公  訴  人  臺灣基隆地方法院檢察署檢察官
被      告  甲○○
上列被告因毒品危害防制條例案件，經檢察官提起公訴（99年度
毒偵字第218 號），被告於準備程序進行中，就被訴事實為有罪
之陳述，經本院合議庭裁定由受命法官獨任進行簡式審判程序，
判決如下：
    主  文
甲○○施用第一級毒品，累犯，處有期徒刑柒月；又施用第二級
毒品，累犯，處有期徒刑月，扣案之第二級毒品甲基安非他命
壹包（毛重壹點貳公克）併同無法析離之包裝袋壹只沒收銷燬之
。應執行有期徒刑捌月，扣案之第二級毒品甲基安非他命壹包（
毛重零點壹公克）併同無法析離之包裝袋壹只沒收銷燬之。
    事  實
一、甲○○有下列前案紀錄（構成累犯），及施用毒品執行觀察
    、勒戒、強制戒治之紀錄：
  (一)前因施用毒品案件，經觀察、勒戒後，認有繼續施用毒品之
    傾向，經本院裁定令入戒治處所施以強制戒治，於民國93年
    9 月14日期滿執行完畢，並由臺灣基隆地方法院檢察署檢察
    官以93度戒毒偵字第47號為不起訴處分確定。
  (二)又因施用第一、二級毒品案件，經本院以94年度訴字第287
    號判處應執行有期徒刑10月，嗣其不服該判決，提起上訴，
    復經臺灣高等法院以94年度上訴字第1851號判決駁回上訴；
    其又不服該判決，提起上訴，再經最高法院以94年度台上字
    第5902號判決駁回上訴而確定；復又因施用第一、二級毒品
    案件，經本院以95年度訴字第31 1號判處應執行有期徒刑1
    年，嗣經本院以96年聲減字第131 號裁定，經減刑後定應執
    行有期徒刑6 月確定，上開2 罪接續執行，甫於96年7 月16
    日執行完畢（構成累犯）。
  (三)又再因施用第二級毒品案件，經本院以98年度基簡字第1051
    號判處有期徒刑4 月確定；復再因施用第一、二級毒品案件
    ，經本院以98年度訴字第923 號判處應執行有期徒刑11月確
    定（上揭2 罪接續執行，現在監執行中）。
二、詎其猶不知悔改，基於施用第一級毒品海洛因之犯意，於99
    年2月7日19時許，在其基隆市○○區○○路128號2樓住處，
    以將海洛因倒入注射針筒加水混合注射身體之方式，非法施
    用第一級毒品海洛因1 次；另基於施用第二級毒品甲基安非
    他命之犯意，於前揭日時（施用海洛因之前），在上開住處
    ，以將甲基安非他命放置於玻璃球吸食器內燒烤方式，非法
    施用第二級毒品安非他命1 次。嗣於99年2 月8 日22時50分
    許，因另案通緝，為警在基隆市○○區○○路126 號前查獲
    ，並扣得第二級毒品安非他命1 小包（毛重1.2 公克），復
    經其同意為警採其尿液送驗，結果呈海洛因代謝物嗎啡及安
    非他命、甲基安非他命陽性反應，始查悉上情。
三、案經基隆市警察局移送臺灣基隆地方法院檢察署檢察官偵查
    起訴。
    理  由
一、本件被告所犯者非為死刑、無期徒刑、最輕本刑為3 年以上
    有期徒刑之罪或高等法院管轄第一審案件，其於準備程序進
    行中，先就被訴事實為有罪之陳述，經告知其簡式審判程序
    之旨，並聽取公訴人及被告之意見後，本院依刑事訴訟法第
    273 條之1 第1 項之規定，裁定由受命法官獨任進行簡式審
    判程序，且依同法第273 條之2 規定，簡式審判程序之證據
    調查，不受第159 條第1 項、第161 條之2 、第161 條之3
    、第163 條之1 及第164 條至第170 條規定之限制，合先敘
    明。
二、上開事實，業據被告於檢察官偵查時及本院準備程序及審理
    時坦承在卷，而被告為警查獲所採集之尿液經送驗結果，呈
    甲基安非他命、安非他命、嗎啡、可待因之陽性反應，此有
    台灣尖端先進生技醫藥股份有限公司濫用藥物尿液檢驗報告
    1 份附卷可稽。並有如事實欄所示之物品扣案足資佐證。而
    扣案之白色晶體1 小包，經警依菸毒檢驗包試劑初步檢驗結
    果，呈甲基安非他命反應），含第二級毒品甲基安非他命成
    ，毛重1.2 公克，有基隆市警察局刑警大隊查獲涉嫌毒品危
    害防制條例毒品初步鑑驗報告單及照片各1 份在卷可稽。按
    施用安非他命後，其尿液不致檢出甲基安非他命陽性反應，
    而施用甲基安非他命後，其尿液可檢出甲基安非他命和其代
    謝物安非他命成分，而目前國內緝獲之白色結晶或粉未安非
    他命毒品，其成分多為甲基安非他命等語，此有行政院衛生
    署管制藥品管理局中華民國93年11月2 日管檢字第09300104
    99號函在卷可按，依照上開尿液檢驗報告所示，足證被告確
    係施用第二級毒品甲基安非他命，應予敘明。又其前因施用
    毒品案件，經觀察、勒戒後，認有繼續施用毒品之傾向，經
    本院裁定令入戒治處所施以強制戒治，於93年9 月14日期滿
    執行完畢，並由臺灣基隆地方法院檢察署檢察官以93度戒毒
    偵字第47號為不起訴處分確定等情，亦有被告全國施用毒品
    紀錄、臺灣高等法院被告前案紀錄表附卷足佐。綜上所陳，
    被告於前次強制戒治於93年9 月14日執行完畢，5 年內業已
    再犯上述事實欄一、(二)所示之施用毒品違反毒品危害防制條
    例案件，經法院判處罪刑確定，其又再犯本案施用第一、二
    級毒品海洛因、甲基安非他命，罪證明確，犯行洵堪認定，
    自應依法論科。
三、論罪科刑：
  (一)查海洛因、甲基安非他命分係毒品危害防制條例第2 條第2
    項第1 款、第2 款所定之第一級、第二級毒品，核被告所為
    係犯毒品危害防制條例第10條第1 項、第2 項之施用第一級
    、第二級毒品罪。被告持有第一級毒品海洛因及第二級毒品
    甲基安非他命之低度行為，應為施用第一級、第二級毒品之
    高度行為所吸收，不另論罪。被告所犯上開2 罪，犯意各別
    ，行為不同，應予分論併罰。
  (二)被告有事實欄一、所載之前案紀錄暨科刑執行情形，有臺灣
    高等法院被告前案紀錄表在卷可稽，其於受有期徒刑之執行
    完畢後，5 年內故意再犯有期徒刑以上之本罪，為累犯，所
    犯上開2 罪，均應依刑法第47條第1 項之規定加重其刑。
  (三)爰審酌被告犯罪之動機、曾有施用毒品之前科仍不知戒除，
    惟犯罪後坦承犯行，且所犯之施用毒品犯行乃戕害自己身心
    健康，並未危及他人等一切情狀，分別量處如主文所示之刑
    ，併定其應執行之刑。
四、沒收部分：
  (一)扣案之第二級毒品甲基安非他命1 包（毛重1.2 公克）併同
    無法析離之包裝袋2 只，包裝袋應與毒品整體視為查獲之毒
    品，依毒品危害防制條例第18條第1 項前段之規定，宣告沒
    收銷燬之（蓋無論以何種方式包裝袋與其內裝之毒品，包裝
    袋內均會有極微量毒品殘留，故上述包裝袋應整體視為查獲
    毒品，一併依前揭規定宣告沒收銷燬之，參見最高法院95年
    度臺上字第3739號、第7354號判決）。
據上論斷，應依刑事訴訟法第273 條之1 第1 項、第299 條第1
項前段，毒品危害防制條例第10條第1 項、第2 項、第18條第1
項前段、第23條第2 項，刑法第11條、第47條第1 項、第51條第
5 款，判決如主文。
本案經檢察官乙○○到庭執行職務。
中    華    民    國    99    年    4     月    30    日
                  刑事第三庭法  官  黃永定
以上正本證明與原本無異。
如不服本判決應於收受送達後10日內向本院提出上訴書狀，並應
敘述具體理由；其未敘述上訴理由者，應於上訴期間屆滿後20日
內向本院補提理由書（均須按他造當事人之人數附繕本）「切勿
逕送上級法院」。
中    華    民    國    99    年    4     月    30    日
                            書記官  劉珍珍
附錄論罪法條：
毒品危害防制條例第10條
I施用第一級毒品者，處 6 月以上 5 年以下有期徒刑。
II施用第二級毒品者，處 3 年以下有期徒刑。

司法院資訊處製作；財團法人民間司法改革基金會備份。
